【裁判字號】    97,訴,2728
【裁判日期】    971016
【裁判案由】    搶奪
【裁判全文】
臺灣彰化地方法院刑事判決              97年度訴字第2728號
公  訴  人  臺灣彰化地方法院檢察署檢察官
被      告  乙○○
                    (現於臺灣彰化監獄執行中）
            丙○○
                    樓之1
                    (現羈押於臺灣彰化看守所）
上列被告等因搶奪案件，經檢察官提起公訴（97年度偵字第
860號及97年度偵緝字第470號），被告於準備程序中就被訴事實
為有罪之陳述，經裁定改行簡式審判程序，本院判決如下：
    主  文
乙○○共同意圖為自己不法之所有，而搶奪他人之動產，處有期
徒刑壹年，減為有期徒刑陸月，如易科罰金，以新臺幣壹仟元折
算壹日。
丙○○共同意圖為自己不法之所有，而搶奪他人之動產，累犯，
處有期徒刑壹年貳月，減為有期徒刑柒月。
    事  實
一、乙○○前因搶奪等案件，經臺灣臺北地方法院以93年度訴字
    第786號判決判處有期徒刑2年確定，並於93年8月31日入監
    服刑，甫於95年7月28日縮短刑期假釋出監，惟於假釋期間
    ，又因搶奪及竊盜等罪，經臺灣高等法院以96年度上訴字第
    273判決判處有期徒刑4年3月，再經減刑為2年5月，並撤銷
    上開假釋（不構成累犯）；丙○○前因竊盜及毒品案件，分
    別經臺灣士林地方法院及臺灣臺北地方法院以92年度簡字第
    384號判決及92年度訴字第2110號判決先後判處有期徒刑6
    月、9月確定，復經臺灣臺北地方法院以93年度聲字第881
    號刑事裁定應執行有期徒刑1年2月，甫於94年9月1日縮刑期
    滿執行完畢出監。詎2人仍不知悔改，於95年9月14日17時許
    ，由乙○○向丙○○提議行搶，並獲得丙○○之同意後，2
    人共同基於意圖為自己不法所有之犯意聯絡及行為分擔，由
    丙○○騎乘乙○○所交付之不詳車牌號碼重機車附載乙○○
    ，前往臺北市大安區○○○路○段附近巷弄，伺機尋找行搶
    對象，並於當日21時許，行經忠孝東路101巷63號前，發現
    路人甲○○隻身行走路旁，乙○○認為有機可趁，隨即告知
    丙○○放慢車速接近甲○○，再由乙○○趁甲○○不備之際
    ，徒手搶奪其所有之LV手提包1個【內有新臺幣（下同）700
    0元、綠色皮夾1只、花旗銀行信用卡1張、土地銀行及中國
    銀行金融卡各1張、無敵語音翻譯機1台、玉珮1只、萬保龍
    手錶1只、多普達手機1具等物】，得手後2人旋即逃逸。事
    後渠等騎車至臺北市○○路225巷附近公廁內分贓，丙○○
    分得多普達手機1具，乙○○則分得萬保龍手錶1只，現金則
    朋分花用，其餘物品則予丟棄。其後，乙○○復持前揭手錶
    至不詳當舖典當，而丙○○則於翌日（15日）持上開手機1
    具至位於臺北市○○區○○路4段905號之「金玉成當舖」
    ，以4500元之價格典當予不知情之王沂，丙○○再將典當所
    得平分予潘逸花用殆盡。嗣經警方調閱上開手機之通聯紀錄
    ，發現該手機持有人王淮是向「金玉成當舖」所購買，並扣
    得該手機1具，復調閱「金玉成當舖」典當資料而查獲上情
    。
二、案經臺北市政府警察局大安分局報請臺灣臺北地方法院檢察
    署呈由臺灣高等法院檢察署檢察長核轉臺灣彰化地方法院檢
    察署檢察官偵查起訴。
    理  由
一、上開事實，業據被告乙○○及丙○○2人於偵查中及本院審
    理時均坦承不諱，且經證人即被害人甲○○及證人王沂等人
    於警詢、偵查中指證綦詳，並據證人王淮於警詢中證述明確
    ，復有「金玉成當舖」典當紀錄、多普達手機之通聯紀錄、
    現場照片、扣案之多普達手機1支附卷可稽，足徵被告2人之
    自白與事實相符，堪以採信。本件事證明確，被告2人上開
    搶奪犯行均洵堪認定，應依法論科。
二、核被告乙○○及丙○○2人所為，均係犯刑法第325條第1項
    之搶奪罪。被告乙○○與丙○○間，就上開搶奪犯行，有犯
    意之聯絡及行為之分擔，為共同正犯。又查被告丙○○曾因
    竊盜及毒品案件，分別經臺灣士林地方法院及臺灣臺北地方
    法院以92年度簡字第384號判決及92年度訴字第2110號判決
    先後判處有期徒刑6月、9月確定，復經臺灣臺北地方法院以
    93年度聲字第881號刑事裁定應執行有期徒刑1年2月，甫於
    94年9月1日縮刑期滿執行完畢等情，有臺灣高等法院被告全
    國前案紀錄表、臺灣彰化地方法院檢察署刑案資料查註紀錄
    表各1份在卷可憑，其於有期徒刑執行完畢後，5年內再犯有
    期徒刑以上之本罪，為累犯，依刑法第47條第1項之規定加
    重其刑。爰審酌被告乙○○、丙○○等人年輕力壯，竟不思
    以正當途徑獲取所需，即任意搶奪他人財物，輕忽他人財產
    法益，危害社會安全，及考量其智識程度、犯罪之動機、目
    的、手段、所得財物之價值，暨犯後坦承犯行之態度等一切
    情狀，分別量處如主文所示之刑，資以儆懲。又查被告2人
    犯罪時間，均係在96年4月24日以前，雖被告丙○○曾遭臺
    灣彰化地方法院檢察署通緝，然其遭通緝日期係97年8月29
    日，故其情形並不合符中華民國九十六年罪犯減刑條例第5
    條定排除減刑適用之規定，即有該條例之減刑適用餘地，故
    被告2人均合於減刑條件，應依中華民國九十六年罪犯減刑
    條例第2條第1項第3款、第7條、第9條之規定，減其宣告刑
    2分之1，並就被告乙○○部分諭知易科罰金之折算標準。
據上論斷，應依刑事訴訟法第273條之1第1項、第299條第1項前
段、刑法第325條第1項、第28條、第47條第1項、41條第1項，中
華民國九十六年罪犯減刑條例第2條第1項第3款、第7條、第9條
。判決如主文。
本案經檢察官鄭少到庭執行職務。
中    華    民    國    97    年    10    月    16    日
                  刑事第六庭    法      官  鮑慧忠
以上正本證明與原本無異。
如不服本判決，應於判決送達後10日內，向本院提出上訴書狀，
上訴書狀應「敘述具體上訴理由」，並按他造當事人之人數附繕
本。「切勿逕送上級法院」。
告訴人或被害人對於判決如有不服具備理由請求檢察官上訴者，
其上訴期間之計算係以檢察官收受判決正本之日期為準。
中    華    民    國    97    年    10    月    16    日
                                書  記  官  陳秀娟
附錄本案論罪科刑法條全文：
中華民國刑法第325條
（普通搶奪罪）
意圖為自己或第三人不法之所有，而搶奪他人之動產者，處 6 月
以上 5 年以下有期徒刑。
因而致人於死者，處無期徒刑或 7 年以上有期徒刑，致重傷者，
處 3 年以上 10 年以下有期徒刑。
第 1 項之未遂犯罰之。


司法院資訊處製作；財團法人民間司法改革基金會備份。
